【裁判字號】    92,易,2549
【裁判日期】    921022
【裁判案由】    竊盜等
【裁判全文】
臺灣板橋地方法院刑事判決                        九十二年度易字第二五四九號
    公  訴  人  臺灣板橋地方法院檢察署檢察官
    被      告  戊○○
右列被告因竊盜等案件，經檢察官提起公訴（九十二年度偵字第一三四四五號、第一
四二四六號），暨移
序，判決如左：
    主  文
戊○○連續竊盜，處有期徒刑柒月；又收受贓物，處有期徒刑貳月。應執行有期徒刑
捌月。
    事  實
一、戊○○基於概括犯意，意圖為自己不法之所有，先於民國九十二年一月三十一日
    二十二時許，見甲○○位於臺北縣三峽鎮○○路十七之二號之花店倉庫未上鎖，
    遂入內竊取甲○○所有之大花鼓一個（價值約新臺幣【下同】二萬元）；又於九
    十二年六月十九日二十三時許，在臺北縣三峽鎮○○路三九巷二號，乙○○所
    經營夜間無人居住之鐵工廠，連續竊取乙○○置於該處之震動電鑽機一台、火藥
    擊丁槍一台；再於九十二年六月二十六日三時許，在臺北縣三峽鎮○○路○段四
    一一之三號，黃淑勤所經營之夜間無人居住之早餐店，連續竊取黃淑勤置於該處
    之現金共計三萬元；復於九十二年七月二日一時許，在臺北縣三峽鎮○○街四四
    二號前，見丙○○所有停放在該處之車號ＵＲＹ－三二二號輕型機車，鑰匙插在
    電門上疏未取走，即以該鑰匙啟動機車之方式竊取，得手後，將其所有之車牌Ｒ
    ＦＡ－九二五號懸掛在該車上騎乘使用；再於九十二年七月十三日一時四十分許
    ，在臺北縣三峽鎮○○路○段四六八號之一，丁○○所經營之夜間無人居住之檳
    榔店，以徒手破壞天花板，再自屋頂躍入店內之方式，進入前揭檳榔店內，連續
    竊取丁○○所有置於店內之七星牌香菸五包、大衛杜夫牌香菸二包、ＰＥＡＣＥ
    牌香菸一包得手。
二、又戊○○明知真實姓名年籍不詳綽號「祥祥」之成年男子所持有之車牌號碼ＱＵ
    七─七號輕型機車一輛，係來源不明之贓物（按該車係庚○○所有，於九十
    二年七月二十七日零時許，在臺北縣三峽鎮○○街一三八號前失竊），竟仍於九
    十二年七月二十七日十二時許，在臺北縣三峽鎮○○路「何德宮」前，自前揭綽
    號「祥祥」之成年男子處收受前揭機車而持有之，並供己騎乘使用。
三、嗣先於九十二年七月十三日一時四十五分許，戊○○在前揭位於臺北縣三峽鎮○○路○段四六八號之一之檳榔店竊取香菸得手後正欲離開之際，為丁○○發現，
    報警查獲；再於九十二年七月十七日十一時許，在臺北縣三峽鎮○○路一巷六號
    前，因其騎乘懸掛ＲＦＡ－九二五號之前揭丙○○所有之輕型機車（原車號應為
    ＵＲＹ－三二二號），為警查獲；又於九十二年七月二十七日十八時許，在臺北
    縣三峽鎮○○路六三巷口，騎乘庚○○所失竊之前揭ＱＵ七－七號輕型機車
    行經該處，為警查獲。
四、案經丁○○告訴及臺北縣政府警察局三峽分局報請臺灣板橋地方法院檢察署檢察
    官偵查起訴，及移送併辦。
    理  由
一、右揭事實，業據被告戊○○在警詢時、偵查中及本院審理時坦承不諱，核與被害
    人甲○○、乙○○、黃淑勤、己○○（黃淑勤之夫）、丙○○、丁○○、庚○○
    指述情節相符，並經證人即員警臧運華、林宏霖證述查獲被告之經過在卷。此外
    ，復有贓物認領保管單三紙、車輛失竊、車牌失竊資料個別查詢報表－查詢車輛
    認可資料、臺北縣政府警察局車輛失竊通報單及照片十二幀附卷可稽。是本件事
    證明確，被告前開犯行洵堪認定，應予依法論科。
二、核被告所為，係犯刑法第三百二十條第一項之普通竊盜罪及同法第三百四十九條
    第一項之收受贓物罪。又其先後五次竊盜犯行，時間緊接、方法相同，觸犯構成
    要件相同之罪名，顯係基於概括犯意為之，應依連續犯規定論以一罪，並加重其
    刑。再其所犯上開二罪間，乃犯意各別，犯罪構成要件互異，應予分論併罰。
    復查，公訴人雖僅對被告侵入丁○○之檳榔店行竊香菸之竊盜犯行予以起訴，然
    檢察官就犯罪事實之一部起訴者，其效力及於全部，法院自應就屬於連續犯裁判
    上一罪之如事實欄一所述之其他竊盜犯行（臺灣板橋地方法院檢察署檢察官移送
    併辦之九十二年度偵字第一三八六二號），一併加以裁判，併予敘明。爰審酌被
    告犯罪之動機、手段、方法、智識程度，及犯後尚能坦承犯行，犯後態度良好等
    一切情狀，分別量處如主文所示之刑，並定其應執行之刑，以示懲儆。又扣案之
    鑰匙一支，被告在本院審理時供稱：該支鑰匙係伊自己之機車鑰匙，並未供行竊
    機車之用等語，而觀諸被告係以被害人丙○○插在機車電門上疏未取走之鑰匙竊
    取前開機車，是上開鑰匙縱屬被告所有，惟既非供本件犯罪所用之物，自毋庸宣
    告沒收，附此敘明。
據上論斷，應依刑事訴訟法第二百九十九條第一項前段，刑法第五十六條、第三百二
十條第一項、第三百四十九條第一項、第五十一條第五款，罰金罰鍰提高標準條例第
一條前段，判決如主文。
本案經檢察官游鉦添到庭執行職務
中      華      民      國    九十二    年      十      月    二十二    日
          臺灣板橋地方法院刑事第九庭
                                          法  官  王  士  珮
右正本證明與原本無異。
如不服本判決，應於判決送達後十日內，向本院提出上訴狀。
                                          書記官  程  欣  怡
中      華      民      國    九十二    年      十      月    二十二    日
附錄本件論罪科刑法條全文：
中華民國刑法第三百二十條
意圖為自己或第三人不法之所有，而竊取他人之動產者，為竊盜罪，處五年以下有期
徒刑、拘役或五百元以下罰金。
意圖為自己或第三人不法之利益，而竊佔他人之不動產者，依前項之規定處斷。
前二項之未遂犯罰之。
中華民國刑法第三百四十九條
收受贓物者，處三年以下有期徒刑、拘役或五百元以下罰金。
搬運、寄藏、故買贓物或為牙保者，處五年以下有期徒刑、拘役或科或併科一千元以
下罰金。
因贓物變得之財物，以贓物論。


司法院資訊處製作；財團法人民間司法改革基金會備份。
